【裁判字號】    90,易,2947
【裁判日期】    901025
【裁判案由】    違反商標法
【裁判全文】
臺灣臺中地方法院刑事判決                          九十年度易字第二九四七號
    公  訴  人  台灣台中地方法院檢察署檢察官
    被      告  乙○○
右列被告因違反商標法案件，經檢察官提起公訴（九十年度偵字第一五一一七號），
本院判決如左：
    主  文
乙○○連續明知為於同一商品，使用相同於他人註冊商標之圖樣之商品而販賣，處有
期徒刑肆月，如易科罰金，以參佰元折算壹日。
扣案如附表（一）所示之仿冒手錶共肆拾柒支均沒收。
    事  實
一、乙○○前因違反商標法案件，經本院於民國九十年七月十六日判處有期徒刑三月
    確定在案（尚未執行），猶不知警惕，其明知如附表（二）所示『OMEGA 』等商
    標之圖樣，係大眾所共知使用於鐘錶及其組件，與其他應屬於同一類一切商品，
    且該商標圖樣業由瑞士商亞米茄 OMEGA股份有限公司等如附表（二）所示之公司
    （以下簡稱：亞米茄公司等）之專用權人，於八十八年一月一日等時間向經濟部
    中央標準局（現改制為經濟部智慧財產局）註冊，領有商標註冊證第三三六二六
    號等商標註冊，並經核准取得專用於前述各類商品之商標專用權，且現尚在專用
    權期間內（各專用權人商標註冊號、專用權期間，均詳如附表（二）所示）。乙
    ○○明知其於九十年八月間，向「林先生」不詳姓名之成年男子，以每支手錶新
    台幣（下同）五百元至一千五百元之代價，購入擅自使用與附表（二）相同商標
    圖樣之各類仿冒手錶係仿冒品（乙○○於九十年三月三十一日夜間九時許，在臺
    中市○○路二十一號前之逢甲夜市，經警查獲，仿冒手錶六十七只，當時尚有如
    附表（一）所示等多支仿冒手錶未經查扣），竟為謀轉售圖利之犯意，未經該商
    標專用權人之同意或授權，基於販賣仿冒如附圖所示商標圖樣手錶予消費大眾圖
    利之概括犯意，自九十年八月二日起至同年八月二十日止，在台中市○○路一八
    之九號逢甲夜市路旁設攤公開陳列，並以每支手錶八百元至二千五百元之售價，
    先後約十多次將上開仿冒商品出售予姓名不詳之顧客。迨至九十年八月二十日夜
    間十時，經警於上址當場查獲，並扣得仿冒之如附表（一）所示仿冒之亞米茄手
    錶等四十七支。
二、案經瑞士商華希隆康斯坦丁公司、瑞士商雷達錶錶公司、瑞士商香奈兒股份有限
    公司、西德商萬寶隆文具有限公司訴請臺中市警察局移送台灣台中地方法院檢察
    署檢察官偵查後聲請簡易判決處刑。
    理  由
一、右開犯罪事實，業據被告乙○○分別於警訊中及偵審時供承不諱，並有查獲仿冒
    商標之OMEGA等如附表（一）所示手錶四十七支扣案可資佐證。再前開如附表（
    二）所示『OMEGA』等商標之圖樣，已據由亞米茄公司等在我國為註冊登記，取
    得使用於鐘錶及其組件，與其他應屬於同一類一切商品之商標專用權，此有中央
    標準局商標註冊證影本十三紙附於偵查卷宗可憑（見偵查卷宗第十六至二十八頁
    ）。而扣案仿冒之 OMEGA等手錶，係使用商標之仿冒品乙節，亦經瑞士鐘錶同業
    公會甲○○鑑定無訛，復有真品、扣案仿冒品比對照片及鑑定書各一紙在卷可按
    。再查如附圖所示『OMEGA 』等商標之圖樣，均頗負盛名，已為相關大眾所共知
    ，且在國際間行銷多年，已為相關大眾所共知之商標，是被告自白與事實相符，
    事證明確，其犯行洵堪認定，應依法論科。
二、查被告於同一商品之手錶上，販賣相同於告訴人註冊商標之圖樣，核其所為，係
    違反商標法第六十三條之販賣仿冒商標商品罪，其先後多次犯行，時間緊接，構
    成要件相同，顯係基於概括犯意為之，為連續犯，應依刑法第五十六條規定以一
    罪論，並加重其刑。而其販賣而陳列之低度行為，應為販賣之高度度行為所吸收
    ，不另論罪。爰審酌被告犯罪動機、所得利益、販賣數量、對真正商標權所表彰
    之品質及商譽之影響、營業損失，與被告為圖小利而觸犯刑章，侵害商標專用權
    影響國家整體經濟，及損害合法廠商之權益。按被告販賣仿冒商品影響真正商標
    權所表彰之品質及商譽，造成商標專用權人之損失，並妨礙社會交易秩序，且所
    為損害我國國際名譽。再於於九十年三月三十一日經警查獲，經本院於九十年七
    月十六日以九十年度易字第一五七五號字第號判處有期徒刑三月確實在案，其僅
    隔數月竟又隨即再犯相同罪名之本案，經查獲均不悔改，與告訴代理人於本院請
    求給予被告改過自新之標會，及被告犯罪後坦承犯行態度良好等一切情狀量處如
    主文所示之刑，併諭知易科罰金之折算標準。至扣案仿冒之OMEGA等如附表（一
    ）所示手錶四十七支，均應依商標法第六十四條之規定宣告沒收。
據上論斷，應依刑事訴訟法第二百九十九條第一項前段，商標法第六十三條、第六十
四條，刑法第十一條前段、第五十六條、第四十一條第一項前段，罰金罰鍰提高標準
條例第二條，判決如主文。
中      華      民      國    九十      年      十      月    二十五    日
                                      臺灣臺中地方法院刑事第六庭
                                          法  官  楊  熾  光
右正本證明與原本無異。
如不服本判決，應於送達後十日內向本院提出上訴狀（須附繕本），上訴於台灣高等
法院台中分院。
                                          書記官
中      華      民      國    九十      年      十      月    二十五    日
附錄本案論罪科刑法條：
商標法第六十三條：
明知為前條商品而販賣者，處一年以下有期徒刑、拘役或科或併科新臺幣五萬元以下
金。
附表（一）
編號   商標           數量                所有人
一    bvlgari        三                  義商普魯加里公司
二    corun          一                  瑞士商崑崙麗時班沃特公司
三    cartier        四                  荷蘭商佳得國際公司
四    omega          三                  瑞士商亞米茄股份有限公司
五    piaget         一                  瑞士商比亞給特公司
六    vacheron       三                  瑞士商華希隆康斯坦丁公司
       constantin
七    chaner         十七                瑞士商香奈兒股份有限公司
八    rado           一                  瑞士商雷達錶錶公司
九    patek          二                  瑞士商派特飛力浦公司
       philippe
十    ap audemars    一                  瑞士商奧得曼必固鐘錶有限公司
       piguet
十一   dunhill        一                  英商奧佛雷旦喜股份有限公司
十二   montblanc      三                  西德商萬寶隆文具有限公司
十三   rolex          七                  瑞士勞力士錶廠
附表（二）：


司法院資訊處製作；財團法人民間司法改革基金會備份。
